台灣基隆地方法院刑事判決              100年度訴字第489號
公  訴  人  台灣基隆地方法院檢察署檢察官
被      告  藍宏模
上列被告因違反毒品危害防制條例案件，經檢察官提起公訴（
100年度偵字第2723號），經本院合議庭評議由受命法官獨任進
行簡式審判程序並判決如下：
    主  文
藍宏模持有第二級毒品純質淨重二十公克以上，累犯，處有期徒
刑柒月。
扣案第一級毒品海洛因拾包（合計驗餘淨重伍點壹陸公克），以
及第二級毒品安非他命肆包（合計驗餘淨重拾肆公克），均沒
收銷燬之。
    事  實
壹、累犯經過
    藍宏模前因施用毒品，經本院於民國95年3月27日，以94年
    度易字第531號案件而判處有期徒刑5月確定，於95年7月19
    日執行完畢。
貳、犯罪事實
一、本案事實
    藍宏模知悉海洛因為毒品危害防制條例所列管之第一級毒品
    、甲基安非他命為同條例所列管之第二級毒品，不得非法販
    賣、轉讓、施用及持有，竟於100年3月21日晚間8、9時之間
    ，在基隆市中正區○○○路之「愛買」公司，以新台幣8、9
    萬元左右之代價，向綽號「阿龍」之成年男子，購入第一級
    毒品海洛因10包（合計驗餘淨重5.16公克，合計毛重7.33公
    克），以及第二級毒品安非他命4包（合計驗餘淨重34.00公
    克），而同時非法持有之，準備攜回其在新北市○○區○○
    路43號之住處藏放。
二、查獲經過
    同日晚間9時50分許，當其前往新北市瑞芳區○○○路瑞柑
    新村1之1號其友陳建宏（檢察官另案偵辦中）之住處時，為
    警搜索而查獲，經警扣得上開海洛因及安非他命。
、起訴經過
    案經新北市政府警察局瑞芳分局將陳建宏及在場之林志強報
    請台灣基隆地方法院檢察署檢察官偵查後而為不起訴之處分
    ，再行簽分本案而偵查後起訴。
    理  由
壹、簡式審判
一、法律修正
    按除簡式審判及簡易程序案件外，第一審應行合議審判，民
    國92年2 月6 日公布並於92年9 月1 日全面施行之刑事訴訟
    法第284 條之1 定有明文。其次，除被告所犯為死刑、無期
    徒刑、最輕本刑為三年以上有期徒刑之罪，或高等法院管轄
    第一審案件者外，於前條第一項準備程序進行中，被告先就
    被訴事實為有罪之陳述時，審判長得告知被告簡式審判程序
    之旨，並聽取當事人、代理人、辯護人及輔佐人之意見後，
    裁定進行簡式審判程序，修正後刑事訴訟法第273 條之1 第
    1 項亦規定甚詳。再者，刑事訴訟法第284 條之1 已於96年
    3 月26日修正公布，規定為：「除簡式審判、簡易程序案件
    及第三百七十六條第一款、第二款所列之罪之案件外，第一
    審應行合議審判。」所謂第376 條第1 款，係指最重本刑為
    3 年以下有期徒刑、拘役或專科罰金之罪；所謂第376 條第
    2 款，係指刑法第320 條及第321 條之竊盜罪。
二、程序差異
    依修正後刑事訴訟法第273 條之2 之規定，簡式審判程序之
    證據調查，不受第159 條第1 項（傳聞法則）、第161 條之
    2 （當事人陳述意見）、第161 條之3 （自白最後調查）、
    第163 條之1 （當事人聲請調查證據）及第164 條至第170
    條（物證、書證調查、交互詰問規則）規定之限制。申言之
    ，自92年9 月1 日起，我國刑事訴訟制度改為三分法：其一
    ，輕罪案件，檢察官以「聲請簡易判決處刑書」聲請法院以
    簡易判決處刑者，法院得不經言詞辯論，逕為有罪之簡易判
    決。其二，檢察官起訴非強制辯護案件而被告認罪者，法院
    得裁定以受命法官一人進行簡式審判，其程序略如刑事訴訟
    法修正前獨任法官所進行之通常審判程序。其三，檢察官起
    訴之強制辯護案件或非強制辯護案件而被告否認全部或一部
    之犯罪，法院應進行合議審判，適用修正後刑事訴訟法，進
    行交互詰問之通常審判程序。惟自96年3 月29日起，刑事訴
    訟法第376 條第1 款及第2 款之案件，被告否認犯罪者，得
    由獨任法官一人，適用修正後刑事訴訟法，進行交互詰問之
    通常審判程序。
三、本案情形
    經查：被告藍宏模經起訴之罪名為毒品危害防制條例第11條
    第1項之持有第一級毒品罪及第4項之持有第二級毒品逾一定
    數額罪。較重之後罪，其法定刑為6月以上5年以下有期徒刑
    ，並非前述強制合議之案件，而被告於100年7月29日之準備
    程序進行中，就被訴事實為有罪之陳述，經審判長告知簡式
    審判程序之旨，並聽取當事人之意見後，本院認為此部分適
    合由受命法官獨任進行簡式審判，業經裁定確定在案。
貳、事實認定
    上揭犯罪事實，業據被告於偵查、本院準備程序及審判程序
    中自白承認，核與證人陳建宏及林志強所述情節相符，並有
    上開毒品扣案可稽，堪認被告具有任意性之自白確與事實相
    符，可以採信，其犯行洵堪認定。
、法律適用
一、所犯罪名
    核被告所為，係犯毒品危害防制條例第11條第1項之持有第
    一級毒品罪及同條第4項之持有第二級毒品逾一定數額罪。
二、數量管制
(一)、管制規定
１、修正前
    按毒品危害防制條例第11條第4 項原規定：「持有毒品達一
    定數量者，加重其刑至二分之一，其標準由行政院定之」，
    行政院遂於93年1 月7 日訂定發布「轉讓持有毒品加重其刑
    之數量標準」，其第2 條規定：「轉讓、持有毒品達一定數
    量者，加重其刑至二分之一，其標準如下：一、第一級毒品
    ：淨重五公克以上；二、第二級毒品：淨重十公克以上」。
    然則，自該項之立法理由稱：「在實務上，單純持有毒品達
    一定數量者，與意圖販賣而持有毒品之間常難以區別判斷，
    如僅因主觀意圖不同而適用不同構成要件，致刑責有重大差
    距，實有失衡平，爰增列第六項，規定持有毒品達一定數量
    者，加重其刑至二分之一。至其一定數量之標準，則由行政
    院定之，以應實際需要。」可見立法者僅係針對單純持有毒
    品達一定數量者加重刑責，並未涵蓋因施用而持有毒品之情
    形。
２、修正後
    其次，98年5 月20日修正之毒品危害防制條例第11條規定：
    「持有第一級毒品者，處3年以下有期徒刑、拘役或新台幣5
    萬元以下罰金（第1項）。持有第二級毒品者，處2年以下有
    期徒刑、拘役或新台幣3萬元以下罰金（第2項）。持有第一
    級毒品純質淨重十公克以上者，處1年以上7年以下有期徒刑
    ，得併科新台幣1百萬元以下罰金（第3項）。持有第二級毒
    品純質淨重二十公克以上者，處6月以上5年以下有期徒刑，
    得併科新台幣70萬元以下罰金（第4項）。持有第三級毒品
    純質淨重二十公克以上者，處3年以下有期徒刑，得併科新
    台幣30萬元以下罰金（第5項）。持有第四級毒品純質淨重
    二十公克以上者，處1年以下有期徒刑，得併科新台幣10萬
    元以下罰金（第6項）。持有專供製造或施用第一級、第二
    級毒品之器具者，處1年以下有期徒刑、拘役或新台幣1萬元
    以下罰金。」可見修正後之本條例已將前述數量加重部分明
    文化。當然，98年11月20日修正前述「轉讓持有毒品加重其
    刑之數量標準」，而為「轉讓毒品加重其刑之數量標準」，
    並自同日施行。其第2條規定：「轉讓毒品達一定數量者，
    加重其刑至二分之一，其標準如下：一、第一級毒品：淨重
    五公克以上。二、第二級毒品：淨重十公克以上。三、第三
    級毒品：淨重二十公克以上。四、第四級毒品：淨重二十公
    克以上。前項所稱淨重，指除去包裝後之毒品重量。」申言
    之，「持有」之數量已明文化，「轉讓」之數量仍授權行政
    院定之。
(二)、本案情形
    經查：被告持有第一級毒品並未逾越規定，而持有第二級毒
    品已經逾越規定，已如前述，揆諸前開規定，持有第二級部
    分，並非適用同條第2項，而應適用同條第4項。
三、累犯
(一)、本案情形
    被告有前述有期徒刑而執行完畢之情形，有台灣高等法院被
    告前案紀錄及台灣高等法院檢察署刑案紀錄簡復表存卷可考
    。其於有期徒刑執行完畢5 年以內，故意再犯有期徒刑以上
    本罪，為累犯，應予加重其刑。
(二)、立法問題
    被告之品行，乃量刑考量情狀之一。法官在量刑時，對於素
    行不良者，依刑法第57條第6 款之規定，自然有所斟酌，是
    為道德上之自然加重；刑法再有累犯之設，不過立法者強迫
    司法者「應」加重其刑而已，是為法律上之強迫加重。然則
    ，被告就其前次犯罪行為已受有期徒刑之執行，其責任已經
    抵償，若再將其前次犯罪行為納入本次犯罪行為而一併評價
    ，再予加重其刑，就其所加重部分，實係將前次已受責任抵
    償之行為再次非難，顯然違背雙重處罰禁止原則，將使被告
    受到不平等之待遇。因此，累犯之制度是否違背憲法平等原
    則，已堪質疑。何況，出獄而再犯，可見監獄教化不彰，監
    獄教化不彰而怪罪被告，反而以不利益加之其身，又豈合國
    民主權之原理？申言之，司法者自會考量加重，立法者之強
    迫加重，並無必要。德國刑法於1986年廢除累犯之規定，其
    故在此，值得立法者深思。何況，若被告素行不良，法院在
    量刑時，本會一併斟酌加重其刑，惟因累犯規定係必加其刑
    ，並非得加其刑，法院不得不仔細閱讀其前科表，以資判斷
    ；而被告之檢方及院方前科表，常有數十張之多，法官常需
    耗費不少時間，始能得出其係為累犯之結論，事實上，其為
    累犯與否，在量刑上影響微小，只因法律規定不當而消耗
    法官之精神，浪費法官之精力，造成法官之疲憊，間接影響
    當事人之權益，尤其值得立法者深思！
四、想像競合
(一)、本案情形
    被告以一持有行為而觸犯數罪名，為異種想像競合犯，應從
    一重之同條例第11條第4項之持有第一級毒品逾一定數量罪
    處斷。
(二)、立法評論
    想像競合犯係一行為而觸犯數罪名，由於係出於一行為，不
    似連續犯或牽連犯係出於數行為。就行為責任原則觀之，其
    從一重處斷，尚屬合理。所可以研究者，其行為既然造成二
    種法益之侵害，是否可以仿照原先連續犯之設計，立法規定
    得加重其刑至二分之一，使法官得裁量是否加重其刑，以資
    符合罪刑相當原則，而非僅能從一重罪處斷？
肆、違憲審查
一、憲法原則
(一)、人性尊嚴原則
    其次，德國基本法第一條第一項規定：「人性尊嚴不可侵犯
    。尊重及保護人性尊嚴，乃所有國家權力機構之義務。」依
    據國民主權原理，國民是國家主人，其人性尊嚴不可侵犯。
    在法律限度內，所有人類應有之尊嚴，皆應受到尊重，不得
    排斥或輕視之。尊重及保護其人性尊嚴，實係行政、立法、
    司法機關之義務，並非其等機關之裁量權。就刑事立法而言
    ，若無法益侵害或法益危險之行為而予以犯罪化，或較輕責
    任之行為而賦予重刑罰之處罰，即是違背人性尊嚴原則，而
    為違憲之立法。申言之，不應犯罪化而予以犯罪化，不應重
    刑化而賦予重刑罰，即是違背人性尊嚴原則。一言以蔽之，
    前者乃不應罰而罰之，後者乃不應重而重之，使得國民受到
    不應處罰之處罰，或是受到過重之處罰，皆是不合人性尊嚴
    原則。
(二)、比例原則
    按一般認為比例原則之內涵，係適當性原則、必要性原則及
    比例性原則三項。事實上，比例原則可分為二層次，其一須
    「適當」，其次須「相當」。就刑法而言，所謂適當，是指
    其犯罪化而處以刑罰為適當。所謂相當即不過量，所謂不過
    量乃指侵害最小，是指犯罪化後所賦予之刑罰種類為相當，
    為不過量，為侵害最小。因此，若要簡而言之，比例原則之
    必要性原則及比例性原則，可以合而為一，姑且名之曰相當
    性原則。若其犯罪化而犯以刑罰之立法並不適當，即是不合
    適當性原則，進而違背比例原則。若其犯罪化之立法適當，
    而其刑罰種類之賦予並不相當，即是不合相當性原則，進而
    無論其為過重或過輕，皆是違背比例原則之立法。申言之，
    罪得其刑，而刑當其罪，始得謂之符合比例原則。
(三)、法益原則
    據比例原則中之適當性原則之要求，國家刑罰權之行使，應
    限於必要之干預；能以其他手段而達成目的時，則應放棄刑
    罰。此謂之刑罰之「最後手段性」，亦即刑罰謙抑原則之表
    現。欲知其犯罪化之立法是否合乎適當性原則適當，必須求
    諸於法益原則。因此，比例原則中之「適當性原則」，可以
    導出刑事立法上之「法益原則」。申言之，刑事立法上之「
    法益原則」要求任何行為要加以犯罪化，必因其法益受到侵
    害或危險。蓋刑事立法之核心，在於其所保護之法益。刑法
    之任務，在於法益之保護。無法益保護，無刑法可言；亦即
    無法益受到侵害或危險，則無施以刑罰之必要。行為如未造
    成「法益侵害」或「法益危險」，則無將之犯罪化之必要。
    在法益侵害，為「實害犯」；在法益危險，為「危險犯」。
    再者，法益本身依其價值評價之強度，而呈現法益位階。生
    命、身體、自由、名譽、財產五者，按其順序，而高低位階
    化。生命法益最高，其次身體法益，其次自由法益，其次名
    譽法益，而財產法益最低。此五種傳統法益，稱之為「個人
    法益」。在個人法益以外之法益，即「超個人法益」或「一
    般法益」、「團體法益」、「整體法益」，亦必須其與個人
    法益具有關連性者，始得為刑法所保護之一般法益。所謂危
    險犯，亦即行為人之行為造成法益危險，尚未至法益侵害，
    亦立法予以犯罪化。以最高位階之生命法益言之，刑法之有
    預備殺人罪、預備放火罪、預備強盜罪、預備擄人勒贖罪，
    均因其行為已造成生命法益之危險；否則，各該罪即無設預
    備犯之必要。如係單純身體、自由、名譽、財產之法益危險
    行為，則未曾設預備犯而加以犯罪化。
(四)、罪刑相當原則
    在犯罪化之立法之後，其刑罰種類之賦予是否合乎行為之罪
    責，亦即是否罪刑相當，乃刑罰相當性之問題。申言之，欲
    知其犯罪化之立法是否合乎適當性原則適當，必須求於罪刑
    相當原則。因此，比例原則中之「適當性原則」，可以導出
    刑事立法上之「罪刑相當原則」。如前所述，就刑法而言，
    所謂相當即不過量，所謂不過量乃指侵害最小，是指犯罪化
    後所賦予之刑罰種類為相當，為不過量，為侵害最小。因此
    ，法定刑之刑罰種類及自由刑之刑度輕重，必須與其行為責
    任之輕重相當，亦即在具有相當性時，始得為該種刑罰之賦
    予或該級刑度之訂定。如此，其刑罰之賦予始為合乎「罪責
    原則」，使其罪責與刑罰得以相適應而具有相當性，亦即立
    法上之「罪刑相當原則」。若其犯罪化之立法適當，而其刑
    罰種類之賦予並不相當，即是違背「罪刑相當原則」，自然
    不合相當性原則，進而無論其為過重或過輕，皆是違背比例
    原則之立法。
二、持有毒品罪
(一)、罪之審查
    製造、運輸、販賣或轉讓毒品之行為，不過對「身體」法益
    具有危險，對高位階之生命法益尚無直接危險，何以仍須加
    以犯罪化？蓋施用毒品者，其身體往往產生強烈耐藥性、依
    賴性和禁斷症狀，進而對疼痛感覺遲緩、呼吸被抑制、瞳孔
    收縮等；如持續濫用至中毒，或因呼吸衰竭，或因血壓降低
    而至休克死亡。其危及者係不特定多數人，並非少數人，亦
    即少量毒品即有大量危險，以是之故，立法將之犯罪化。惟
    依法益原則觀之，將製造、運輸、販賣或轉讓毒品行為犯罪
    化，係「危險犯」之立法，並非實害犯之立法，有防患於未
    然之意，其犯罪化之立法固亦有據。然則，在施用毒品之行
    為，係自我傷害之行為，並未侵害他人之任何法益，並無任
    何犯罪化之正當化理由。其犯罪化之立法，代替保安處分，
    其刑事立法思潮顯然為誤會甚深。尤有進者，在持有毒品之
    行為，屬於自我傷害行為之預備犯，對於自己之身體法益只
    有危險，尚無實害，屬於危險犯，更並未侵害他人之任何法
    益，更無任何犯罪化之正當化理由。其犯罪化之立法，代替
    保安處分，其刑事立法思潮誤會尤深。
(二)、刑之審查
    如前所述，98年5月20日修正之毒品危害防制條例第11條規
    定：「持有第一級毒品者，處3年以下有期徒刑、拘役或新
    台幣5萬元以下罰金（第1項）。持有第二級毒品者，處2年
    以下有期徒刑、拘役或新台幣3萬元以下罰金（第2項）。持
    有第一級毒品純質淨重十公克以上者，處1年以上7年以下有
    期徒刑，得併科新台幣1百萬元以下罰金（第3項）。持有第
    二級毒品純質淨重二十公克以上者，處6月以上5年以下有期
    徒刑，得併科新台幣70萬元以下罰金（第4項）。持有第三
    級毒品純質淨重二十公克以上者，處3年以下有期徒刑，得
    併科新台幣30萬元以下罰金（第5項）。持有第四級毒品純
    質淨重二十公克以上者，處1年以下有期徒刑，得併科新台
    幣10萬元以下罰金（第6項）。持有專供製造或施用第一級
    、第二級毒品之器具者，處1年以下有期徒刑、拘役或新台
    幣1萬元以下罰金。」可見持有第一級毒品罪之法定刑為三
    年以下有期徒刑、拘役或新台幣三萬元以下罰金，持有第二
    級毒品逾一定數額罪之法定刑為6月以上5年以下有期徒刑，
    得併科新台幣70萬元以下罰金。最多不過一定期間之自由刑
    剝奪，然則，如前所述，其犯罪化之立法既屬誤會，其自由
    刑之剝奪自無正當性可言。被告之入監而剝奪自由，等於以
    監獄代替戒治，以刑罰代替保安處分，違背人性尊嚴原則，
    並非合憲之立法。
伍、刑罰裁量
一、罪刑相當原則
(一)、自刑罰理論觀之
    就刑罰之報應理論言之，刑罰係以其具有痛苦性之本質，來
    均衡具有不法本質之犯罪，藉以衡平行為人之罪責，使行為
    人得因責任抵償而贖罪，而社會正義得以實現義，是故強調
    「刑罰之輕重應與罪責之輕重成比例」，是為司法上之罪刑
    相當原則。其報應之內容即為自由之剝奪，亦即有期徒刑之
    相加，而監獄即為執行報應之場所。再就特別預防理論言之
    ，受刑人之犯罪係社會化過程之障礙，應使其在監執行，以
    接受再教育而求其再社會化。復就一般預防理論觀之，以對
    受刑人之施以刑罰，作為威嚇他人之手段，不過刑罰之附帶
    作用，並非其主要目的。關於刑罰之目的，通常採取綜合理
    論，各國皆然；既有報應罪責，又有預防再犯，並有嚇阻他
    人犯罪之功能；惟報應理論所強調之「刑罰之輕重應與罪責
    之輕重成比例」，仍為刑罰裁量之基本原則；在死刑及真正
    無期徒刑，惟有在侵害生命法益之犯罪，單純依報應理論，
    其罪責已夠深重，不期待其再社會化時，始得於審判上宣告
    之；在死刑，更必須於「求其生而不得」時，始得為之；被
    告縱然侵害他人之生命法益，如求其生而可得時，亦不得宣
    告死刑，蓋死刑既稱之為極刑，如非極度之罪責，自不必處
    以極度之死刑。目前，我國係採取無期徒刑得適用假釋之制
    度，執行15年後，即有假釋之機會，本質上類似長期徒刑，
    並非真正無期徒刑。若被告接受自由刑之執行，以進行責任
    抵償，而在執行時能因己身之悛悔加之監獄之教化，仍有再
    社會化之可能，並無永久隔離於社會之必要，即不適合量處
    無期徒刑。
(二)、自憲法原則觀之
    依據前述人性尊嚴原則，「人性尊嚴不可侵犯。尊重及保護
    人性尊嚴，乃所有國家權力機構之義務。」在法律限度內，
    所有人類應有之尊嚴，皆應受到尊重，不得排斥或輕視之。
    尊重及保護其人性尊嚴，實係行政、立法、司法機關之義務
    ，並非其等機關之裁量權，已如前述。在被告之行為責任確
    定後，其刑罰種類之賦予或自由刑之量定，均應相當而不可
    過量，否則即是違背比例原則中之相當性原則，自然不合司
    法上之「罪刑相當原則」。因此，刑事司法上之「罪刑相當
    原則」要求法官在量刑時，應依法益之位階，重所當重，輕
    所當輕，必使罪得其刑而刑當其罪；不得重罪而輕判，或輕
    罪而重判；期使責任與刑罰得以相適應，而具有相當性。申
    言之，重犯罪賦予重刑罰，輕犯罪賦予輕刑罰，當重則重，
    當輕則輕，不應重其輕，亦不應輕其重，始得謂之符合罪刑
    相當原則。地藏十輪經（第三卷）云：「若犯重罪，應重治
    罰；若犯中罪，應中治罰；若犯輕罪，應輕治罰；令其慚愧
    ，懺悔所犯。」其此之謂也！
二、刑罰裁量
(一)、主刑裁量
    為此，本院：１、審酌被告之品行、生活狀況、智識程度、
    犯罪之動機、目的、犯罪所生之危害、犯後之態度等一切情
    狀之後，２、再斟酌拘役並無教化功能，乃不具實益之刑罰
    種類，立法上以廢除為宜，以資符合自由刑單一化之要求；
    六月以下之短期自由刑，既難有教化作用，又易使受刑人感
    染惡習，除非被告有受其執行之特殊必要，否則尚無宣告之
    必要；如其宣告，應以緩刑或易科罰金而調和之等情。３、
    再考慮被告是否應施予刑罰並使之入監獄執行，應依刑罰理
    論及刑事政策而加以考量，斟酌重點在於被告有無執行剝奪
    其自由，並施以監獄之教化，以使其再社會化之必要性；本
    院認為被告即是吸毒之被害人，而使被害人入監執行並無法
    理可言；４、最後衡量刑罰之裁量，應考慮立法之精神。一
    般而言，立法所賦予之最重刑罰種類，例如殺人罪之死刑或
    竊盜罪之有期徒刑五年，乃準備給予未來此類型犯罪人之中
    之責任最高者使用；惟此種責任最高之情況，百不及一，並
    非常見；一般此類之犯罪，依統計學之數字，其分布類似金
    字塔型，責任輕者多，而責任重者少，是以在量刑統計上，
    低度量刑之情形甚為普遍。因此，就自由刑而言，除非是重
    大案件，否則，在一般案件，中度量刑已屬重判。就竊盜而
    言，中度量刑為二年六月。就竊盜之加重其刑而言，在加重
    之後，處斷刑擴大為七年半以下之有期徒刑，中度量刑變為
    三年九月。然則，因本件並非真正犯罪，故而本院認為在量
    刑時，仍應以原來徒刑作為基準。申言之，就持有第二級毒
    品逾越一定數額罪而言，五年以下有期徒刑而言，四至五年
    為「高高度」刑，三至四年為「高度刑」，二年至三年為「
    中度刑」，一年至二年為「中低度刑」，一年以下為「低度
    刑」。本院綜合上情，認為本案二件就罪責而言，在量定其
    刑之際，適合採行「低度刑」之「低度刑」而為量刑，亦即
    量處有期徒刑一年以下至六月以上，再自最低之六月往上加
    累犯之一月，足以使其量刑趨近於合理化。５、又衡量被告
    於審判中坦承犯行，犯罪後之態度尚稱良好。何況，施用毒
    品之行為乃自我傷害，並未侵害他人法益，本無犯罪化而施
    以刑罰之必要，更無再社會化困難之問題；而持有毒品或持
    有毒品逾越一定數額罪，更加無施以刑罰之必要，更加無再
    社化之困難等情，本院認為量處最低度之有期徒刑七月，已
    足以使其量刑趨近合理化，爰宣告之，並定其應執行之刑，
    以期待被告利用監獄之隔絕類似戒治環境，自我戒毒而不致
    再犯。
(二)、從刑裁量
１、法律規定
    毒品危害防制條例第18條第1 項前段規定：「查獲之毒品及
    專供製造或施用毒品之器具，不問屬於犯人與否，均沒收銷
    毀之。」
２、本案情形
    扣案之前述毒品海洛因及安非他命，係查獲之毒品，依主刑
    從刑不可分原則，應予沒收銷毀之。
陸、據上論斷
    應依刑事訴訟法第273條之1第1項、第299條第1項前段、修
    正後毒品危害防制條例第11條第1項、第4項、第18條第1項
    前段、刑法第11條前段、第55條、第47條第1項，而判決如
    主文。
本案經檢察官高永棟到庭執行職務。
中    華    民    國    100   年    8     月    12    日
                  刑事第三庭法  官  陳  志  祥
以上正本證明與原本無異。
如不服本判決，應於收受送達後10日內，向本院提出上訴狀，其
述上訴之理由，上訴於台灣高等法院，並應按他造當事人之人數
附具繕本。
中    華    民    國    100   年    8     月    12    日
                            書記官  李  繼  業
附錄：
98年5月20日修正之毒品危害防制條例第11條規定：
持有第一級毒品者，處3年以下有期徒刑、拘役或新台幣5萬元以
下罰金（第1項）。
持有第二級毒品者，處2年以下有期徒刑、拘役或新台幣3萬元以
下罰金（第2項）。
持有第一級毒品純質淨重十公克以上者，處1年以上7年以下有期
徒刑，得併科新台幣1百萬元以下罰金（第3項）。
持有第二級毒品純質淨重二十公克以上者，處6月以上5年以下有
期徒刑，得併科新台幣70萬元以下罰金（第4項）。持有第三級
毒品純質淨重二十公克以上者，處3年以下有期徒刑，得併科新
台幣30萬元以下罰金（第5項）。
持有第四級毒品純質淨重二十公克以上者，處1年以下有期徒刑
，得併科新台幣10萬元以下罰金（第6項）。
持有專供製造或施用第一級、第二級毒品之器具者，處1年以下
有期徒刑、拘役或新台幣1萬元以下罰金（第7項）。